# 请教陈版——合并报表

提问人：alisonli123 时间：2012-05-31 19:19:05
请教，母公司账面的外币应收股利，期末产生的汇兑损益，在合并层面是否会调整计入外币报表折算差额？

回答人：chenyiwei
回复 alisonli123 的帖子
参照IAS 21.32：Exchange differences arising on a monetary item that forms part of a reporting entity's net investment in a foreign operation (see paragraph 15) shall be recognised in profit or loss in the separate financial statements of the reporting entity or the individual financial statements of the foreign operation, as appropriate. In the financial statements that include the foreign operation and the reporting entity (eg consolidated financial statements when the foreign operation is a subsidiary), such exchange differences shall be recognised initially in other comprehensive income and reclassified from equity to profit or loss on disposal of the net investment in accordance with paragraph 48.
所以，关键是看该笔应收股利是否没有明确的清收计划，事实上将很长时间内不会收回，从而构成了对境外经营的净投资额的组成部分。如果是常规的很快将要结算的应收股利，其汇兑差额还是计入损益。